# 关于融资租赁

提问人：jessicazls 时间：2014-12-18 11:43:35
请教陈版，遇到一个融资租赁事项：合同标的金额是 1000 万，分 10 年付清，利息每半年结算，利率5%，利息按照应付租金的余值计算，那么，构成长期应付款的金额是不是就为 1000 万+各期利息？

回答人：chenyiwei
由于利息另计，因此长期应付款的初始入账金额就是本金 1000 万，后续逐期计提利息确认为应付利息，不用一边挂长期应付款一边作为未确认融资费用调整。

提问人：jessicazls 时间：2014-12-18 15:24:06
但是做账的会计认为这个利息构成了”最低租赁付款额是指在租赁期内，承租人应支付或可能被要求支付的款项(不包括或有租金和履约成本)，加上由承租人或与其有关的第三方担保的资产余值。“里面定义的应支付的款项，因此作为长期应付款入账

回答人：chenyiwei
这个问题不影响长期应收款的账面价值，但没有必要这样做。